臺灣高雄地方法院民事判決
110年度重訴字第76號
原      告  佘宗霆(即佘潤賢之承受訴訟人）  
                      住○○市○○區○○○○路000號0               佘宗蘋(即佘潤賢之承受訴訟人）

            蕭題(即佘潤賢之承受訴訟人）      

共      同
訴訟代理人  鄭瑜亭律師
被      告  江婉綾  
訴訟代理人  吳佳丞  
            范值誠律師(解除委任)                      
上列當事人間請求確認本票債權不存在等事件，本院於中華民國
111年7月26日言詞辯論終結，判決如下：
    主      文
確認本院109年度司票字第6541號民事裁定，命被繼承人甲○○按
附表一所示本票給付被告新臺幣1,000萬元，及自民國109年11月
1日起至清償日止，按年息百分之六計算利息之本票債權不存在
。
確認被繼承人甲○○所有如附表二所示不動產，於民國109年10月2
8日登記（字號：三鹽登字第035830號），以設定為登記原因，
被告為抵押權人，擔保債權金額1,000萬元之普通抵押權及所擔
保之債權均不存在。
被告應將前項抵押權之登記予以塗銷。
本院110年度司執字第11981號拍賣抵押物強制執行事件之執行程
序應予撤銷。
訴訟費用由被告負擔。
    事實及理由
一、按當事人喪失訴訟能力者，訴訟程序在有法定代理人或取得
    訴訟能力之本人，承受其訴訟以前當然停止，民事訴訟法第
    170條定有明文。查原告甲○○於民國111年5月29日死亡，己○○、庚○○、辛○為其繼承人，均未拋棄繼承，並於111年6月23
    日具狀向本院聲明承受訴訟，有民事承受訴訟狀、繼承系統
    表及戶籍謄本在卷可稽（見本院卷第323-328頁），其等聲
    明承受訴訟，應予准許。
二、原告主張：被告前執如附表一所示本票1紙（下稱系爭本票
    ）聲請准予強制執行，經本院以109年度司票字第6541號裁
    定准許在案（下稱系爭本票裁定），另甲○○所有如附表二所
    示不動產（以下合稱系爭不動產）則於109年10月28日設定
    登記擔保債權總金額新臺幣（下同）1,000萬元之普通抵押
    權予被告（下稱系爭抵押權），被告嗣以甲○○未按時清償借
    款為由聲請拍賣抵押物及強制執行，經本院110年度司執字
    第11981號拍賣抵押物強制執行事件（下稱系爭執行事件）
    受理在案。惟甲○○健康狀況本即不佳，於109年7月因血胸入
    住高雄榮民總醫院治療，不可能向被告借款，系爭抵押權設
    定登記申請書及代辦委託書及被告持有之借款契約書上所蓋
    印文、簽名及指印均非真正；縱為真正，被告並未證明與甲○○存在借款之合意及交付1,000萬元予甲○○之事實，甲○○與
    被告間不存在1,000萬元之借款契約，系爭抵押權無從屬之
    債權存在自不成立，爰依民事訴訟法第247條第1項規定，請
    求確認系爭本票裁定所示被告對甲○○之本票債權、系爭抵押
    權暨其擔保之債權不存在。另系爭抵押權登記已妨害原告之
    所有權，爰依民法第767 條第1 項中段規定，請求被告塗銷
    系爭抵押權登記，並依強制執行法第14條第2項規定請求撤
    銷系爭執行事件之執行程序。為此，提起本件訴訟等語。並
    聲明：㈠確認系爭本票裁定所載之本票債權不存在；㈡確認系
    爭抵押權及所擔保之債權均不存在；㈢被告應將系爭抵押權
    之登記予以塗銷；㈣系爭執行事件之強制執行程序應予撤銷
    。
三、被告則以：甲○○自108年11月起即陸續向被告借款，被告分
    別於附表三所示日期自訴外人強茂顧問有限公司（下稱強茂
    公司）之華南銀行前鎮分行帳戶內提領現金後，將借款交付
    甲○○，截至109年8月11日甲○○最後一次借款時止，甲○○已向
    被告借款共1,000萬元（以下合稱系爭借款），被告嗣於109
    年9月10日與甲○○就歷次往來之借款進行結算，甲○○因此簽
    立借款契約書（下稱系爭契約書），確認甲○○共積欠被告1,
    000萬元，並約定甲○○應於109年10月31日前清償系爭借款，
    甲○○為此簽發系爭本票並另提供系爭不動產設定系爭抵押權
    予被告，作為系爭借款之擔保。惟甲○○屆期時未依約清償系
    爭借款，被告始持系爭本票聲請准予強制執行，另聲請拍賣
    抵押物強制執行，故系爭本票之原因關係即系爭借款債權，
    以及系爭抵押權暨所擔保之債權即系爭借款債權均存在，原
    告請求塗銷系爭抵押權登記及撤銷系爭執行事件之執行程序
    ，均無理由等語置辯。並聲明：原告之訴駁回。
四、兩造不爭執事項：
　㈠被告執系爭本票以其屆期向甲○○提示未獲付款為由，向本院
    聲請本票准予強制執行，經本院109年度司票字第6541號民
    事裁定准許並確定在案（即系爭本票裁定）。
　㈡訴外人戊○○以甲○○之代理人名義填載土地登記申請書，於109
    年10月27日向三民地政事務所，申請將甲○○所有系爭不動產
    設定普通抵押權予被告，於109年10月28日完成設定登記（
    即系爭抵押權）。系爭抵押權登記內容為：「1.擔保債權總
    金額1,000萬元；2.擔保債權種類及範圍：擔保債務人即甲○○對抵押權人即被告於109年10月27日所發生之借款債務；3.
    清償日期：109年12月26日；4.利息：依年利率36％計算；5.
    遲延利息：按每萬元每日30元整計算至清償日止；6.違約金
    ：逾清償期按本金依年利率20％計算」等語。
　㈢被告嗣以甲○○逾期未清償債務為由，向本院聲請准許拍賣抵
    押物，經本院於110年1月26日以110年度司拍字第9號拍賣抵
    押物裁定准許並確定在案（下稱系爭拍賣裁定）。被告持系
    爭本票裁定及系爭拍賣裁定為證明文件，於110年2月1日聲
    請拍賣系爭不動產，經本院以系爭執行事件受理後，因甲○○
    雖聲請停止執行獲准，但未供擔保，系爭執行事件現尚未停
    止執行。
　㈣甲○○健康狀況本即不佳，於109年7月因血胸入住高雄榮民總
    醫院治療，同年9月15日因跌倒骨折入住高雄榮民總醫院治
    療，同年月24日轉診至右昌聯合醫院住院治療，同年10月8
    日出院後曾入住高雄市私立新禾康養護之家，同年月24日再
    轉至高雄市私立冠仁老人長期照顧中心接受照護，同年月27
    日呈現昏迷狀態，翌日即至高雄榮總急診就診併入住加護病
    房，同年11月16日才轉至普通病房，至同年11月28日才出院
    ，出院後即入住高雄市私立高安老人長期照顧中心，後於11
    0年1月5日因泌尿道感染併菌血症等意識不清而送往高雄榮
    民總醫院住院治療，於同年月18日出院後無法自理生活而返
    回上開照顧中心接受照護。
五、得心證之理由：
　  原告主張系爭本票裁定所載被告對甲○○之本票債權、系爭抵
    押權暨所擔保之債權均不存在，惟被告否認之並以前詞置辯
    。是本件爭點應為：㈠系爭本票債權是否存在？㈡系爭抵押權
    暨所擔保之債權是否存在？㈢原告請求塗銷系爭抵押權登記
    ，有無理由？㈣系爭執行事件之強制執行程序應否撤銷？茲
    將本院判斷說明如下：
　㈠系爭本票債權是否存在？　
　1.按有使用文字之必要者，得不由本人自寫，但必須親自簽名
    ；如有用印章代簽名者，其蓋章與簽名生同等之效力。民法
    第3條第1項、第2項定有明文。次按票據債務人不得以自己
    與發票人或執票人之前手間所存抗辯之事由對抗執票人。但
    執票人取得票據出於惡意者，不在此限。票據法第13條定有
    明文。依票據法第13條前段規定觀之，票據債務人固不得以
    自己與執票人之前手間所存抗辯之事由對抗執票人，惟若以
    其自己與執票人間所存抗辯之事由資為對抗，則非法所不許
    。被告抗辯甲○○簽發系爭本票交付被告，以作為向被告借款
    之擔保，原告對於甲○○與被告間乃系爭本票之直接前後手關
    係乙節未予爭執，堪信為真，依前揭規定，原告自得憑與被
    告間之抗辯事由對抗被告。
　2.次按稱消費借貸者，於當事人間必本於借貸之意思合致，而
    有移轉金錢或其他代替物之所有權於他方之行為，始得當之
    。是以消費借貸，因交付金錢之原因多端，除有金錢之交付
    外，尚須本於借貸之意思而為交付，方克成立。倘當事人主
    張與他方有消費借貸關係存在者，自應就該借貸意思互相表
    示合致及借款業已交付之事實，均負舉證之責任（最高法院
    98年度台上字第1045號民事判決意旨參照）。又票據乃文義
    證券及無因證券，票據上之權利義務，悉依票上所載文義定
    之，與其基礎之原因關係各自獨立，票據上權利之行使，不
    以其原因關係存在為前提，是以執票人行使票據上權利時，
    就其基礎之原因關係確係有效存在，固不負舉證責任。惟執
    票人如主張票據係發票人向其借款而簽發交付，而發票人抗
    辯未收受借款，消費借貸並未成立，則就借款已交付之事實
    ，自應由執票人負舉證責任（最高法院89年度台上字第85號
    民事判決判決意旨參照）。又負舉證責任之當事人，須證明
    至使法院就該待證事實獲得確實之心證，始盡其證明責任。
　3.被告抗辯甲○○自108年11月至109年8月間陸續向其借款，其
    於附表三所示日期交付附表三所示現金予甲○○，經雙方於10
    9年9月10日結算歷次借款總額確認甲○○之借款金額為1,000
    萬元後，甲○○為擔保系爭借款而簽發系爭本票交付被告等語
    。原告不爭執系爭本票之基礎原因關係為消費借貸關係，但
    否認與被告達成系爭借款之合意及被告有交付系爭借款。揆
    諸前揭規定及說明，兩造所爭執之票據原因關係為消費借貸
    關係業已確定，惟原告否認兩造存在消費借貸契約，即應由
    被告就系爭借款之合意及交付負舉證之責。
　4.經查：
　⑴被告主張甲○○自108年11月起即陸續向被告借款，被告自強茂
    公司之華南銀行前鎮分行帳戶內提領現金後，分別於附表三
    所示日期將現金交付甲○○，嗣於109年9月10日與甲○○就歷次
    往來間之借款進行結算，確認甲○○共積欠被告1,000萬元，
    甲○○因此簽發系爭本票及簽立系爭契約書，約定甲○○應於10
    9年10月31日前清償系爭借款等語，業據被告提出系爭契約
    書及強茂公司之華南銀行前鎮分行存摺影本（見審重訴卷第
    139-147頁），另引用證人之證詞為其論據。觀諸系爭契約
    書之義務人兼債務人欄上有「甲○○」字樣之印文及簽名另有
    一枚指印，且其上記載：「茲因本人周轉需要，提供下列不
    動產擔保向債權人（下稱甲方）借款新台幣壹仟萬元整，債
    務人（下稱乙方）與債權人協議，承諾下列各項條款，以資
    遵守。條件如下：一、甲方借給乙方新台幣壹仟萬元整，上
    項金額業於借款契約書簽章時壹次全部收到無訛（不另給收
    款收據）。二、乙方開給甲方面額新台幣壹仟萬元整之本票
    一張。…三、不動產標示：借款標的如權狀所示。四、債務
    清償日期：中華民國109年10月31日前應全數清償。……十六
    、借款利息未滿15日以半個月計算，達15日以全月計算」等
    語（見審重訴卷第147頁）。
　⑵原告雖否認系爭契約書上「甲○○」之簽名、印文及指印之真
    正。惟本院依被告聲請囑託法務部調查局鑑定系爭契約書上
    印文及指印之真正，該局鑑定結果認系爭契約書上所蓋「甲○○」印文，與甲○○於109年6月12日、同年8月7日及同年9月9
    日向高雄○○○○○○○○申請印鑑證明之申請書上印鑑之印文相同
    ，有該局111年5月5日調科貳字第11103188410號文書暨指紋
    鑑定實驗室鑑定書可稽（見本院卷第221-243頁），原告對
    此鑑定結果亦無意見（見本院卷第320頁），足認系爭契約
    書上之「甲○○」印文係持甲○○所有印鑑蓋印而生。而系爭契
    約書既經蓋有甲○○之印章，依前引民法第3條規定，當可推
    認甲○○曾簽立系爭契約書。又系爭契約書所載簽約日期109
    年9月10日、借款金額1,000萬元及債務清償日期109年10月3
    1日，均與系爭本票之發票日、票據金額及到期日相符，堪
    信系爭本票即為系爭契約書第2條所約定債務人甲○○應交付
    之本票。
　⑶惟系爭契約書上未記載債權人姓名，且債權人簽名欄亦為空
    白（見審重訴卷第147頁），是自系爭契約書之文義以觀，
    尚無從知悉是何人與甲○○達成系爭契約書所載內容之意思表
    示合致。而依證人丙○○證稱：伊自108年10月至110年1月任
    職於強茂公司，主要工作內容是跑雜及幫忙處理老闆交代的
    工作，老闆的名字叫乙○○，老闆娘丁○○是公司的掛名負責人
    ，伊有在公司見到甲○○很多次，甲○○每次來公司都會簽本票
    ，有幾次有看到甲○○在茶几上簽本票，有幾次是老闆叫伊拿
    空白本票過去，伊因此推論甲○○來公司是向老闆借錢，但沒
    有實際聽到老闆與甲○○間交談的內容，沒有看到甲○○在本票
    上寫什麼，也不知道簽完本票後老闆有沒有拿東西給甲○○，
    甲○○與老闆見面時丁○○都不在場，另伊有見過系爭契約書，
    見到契約書時甲○○已經簽好了，但不記得甲○○是何時來簽，
    也不記得簽署過程伊有無在旁邊等語（見本院卷第123-133
    頁）。
　⑷另證人戊○○證稱：伊是乙○○的朋友，與丁○○較無接觸，因乙○○做融資，乙○○資金不足就找伊一起出資借給別人，伊算是
    乙○○的金主，合作關係大約自109年2月起至109年底，伊曾
    經見過甲○○幾次，日期不記得，伊到強茂公司找乙○○，甲○○
    正好也在，伊知道甲○○每次來就是跟乙○○拿錢，因乙○○曾說
    過有一個客戶「佘先生」常常找他借錢，提過佘先生有1,00
    0萬元的需求，當時是109年的夏天，確切日期不記得，乙○○
    要籌措資金給佘先生，向伊確認出不出的起這些錢，伊當時
    提到可以調到60萬元，後來有匯款60萬元給乙○○，匯款的隔
    天伊到強茂公司時，佘先生有到公司，伊看到乙○○用公司的
    點鈔機點一巴掌拿不完的仟元鈔，點完錢後放到袋子內交給
    佘先生，但金額不清楚，當天沒有見到佘先生簽什麼文件，
    但乙○○實際借的金額不清楚，伊問過乙○○這個客戶的債信好
    不好，乙○○說沒問題，有擔保品，但伊沒有聽到甲○○與乙○○
    的談話內容等語（見本院卷第159-168頁）。依上述證人之
    證詞可知，與甲○○碰面及交談者係被告之配偶乙○○，並非被
    告，縱使甲○○曾因借款而簽立系爭契約書，與其達成借款之
    意思表示合致者亦應係乙○○，而非被告，則被告辯稱甲○○因
    向其借款共1,000萬元而簽立系爭契約書，即難採認。
　⑸被告另辯稱於附表三所示日期交付附表三所示借款予甲○○乙
    節，雖據其提出強茂公司之華南銀行前鎮分行存摺影本為憑
    （見審重訴卷第139-145頁）。參諸上開存摺影本雖顯示強
    茂公司之上開帳戶分別於附表三所示日期提領如附表三所示
    現金之紀錄，但無從知悉提領現金之流向。而證人戊○○固證
    稱甲○○多次到強茂公司找乙○○拿錢，另於109年夏天某日曾
    到強茂公司，由乙○○點鈔後交付一巴掌拿不完的仟元鈔放到
    袋子內交給甲○○等語，但其亦無法確認實際交付之金額。又
    系爭契約書第1條記載「甲方借給乙方新台幣壹仟萬元整，
    上項金額業於借款契約書簽章時壹次全部收到無訛」，亦與
    被告稱係於附表三所示日期交付借款有異。是依上開積極證
    據，尚不足使本院產生被告有交付1,000萬元現金予甲○○之
    確信心證。
　⑹據此，被告未能證明與甲○○間存在借款1,000萬元之意思表示
    合致及借款之交付，依前揭舉證責任分配原則，即應由被告
    承擔不能舉證之不利益，故應認被告與甲○○間不存在系爭借
    款之合意，亦未交付系爭借款，則原告主張系爭本票之票據
    債權不存在，應屬可採。
　5.而被告已持系爭本票向本院聲請本票准予強制執行，系爭本
    票裁定主文諭知「相對人甲○○所簽發之系爭本票內載憑票交
    付聲請人丁○○新臺幣壹仟萬元，得為強制執行」並確定在案
    ，有系爭本票裁定可稽（見審重訴卷第15頁）。惟因系爭本
    票之票據債權不存在，業經本院認定如前，故原告請求確認
    系爭本票裁定所載命甲○○按系爭本票所載給付被告1,000萬
    元，及自109年11月1日起至清償日止按年息6％計算之利息之
    本票債權不存在，為有理由。
　㈡系爭抵押權暨所擔保之債權是否存在？　
　1.按不動產物權，依法律行為而取得、設定、喪失及變更者，
    非經登記，不生效力，民法第758 條第1 項定有明文。又抵
    押權所擔保之債權，其種類及範圍，屬於抵押權之內容，依
    法應經登記，始生物權之效力，但如因內容過於冗長，登記
    簿所列各欄篇幅不能容納記載，可以附件記載，作為登記簿
    之一部分。申言之，抵押權乃為擔保特定債權而存在，且係
    就特定物設定之，抵押物與擔保債權應均屬構成抵押權內容
    之重要部分，是以抵押權需以登記方法加以公示者，不啻著
    重於標的物之特定（何一不動產有抵押權），尚包括所擔保
    債權之特定，必該債權「種類及金額」均特定，於確定抵押
    權人對抵押物所得支配交換價值之限度後，後次序抵押權之
    設定始不致陷於不安狀態，或阻礙抵押物交換價值之有效利
    用。因之，已構成抵押權重要內容一部之特定標的物及特定
    擔保債權「種類暨金額」（標的物及擔保債權均特定），俱
    應為抵押權登記事項之範圍，各該特定事項非經依法逐一登
    記後，不生物權之效力，此即為抵押權所揭櫫表裏有密切關
    係之「公示原則」與「特定原則」（最高法院84年度台上字
    第1967號、99年度台上字第1470號民事判決意旨參照）。亦
    即抵押權為不動產物權，依民法第758 條第1 項規定，非經
    登記，不生效力，抵押權人僅能依設定登記之內容行使權利
    ，是抵押權擔保債權種類及範圍為何，應以設定登記之內容
    為準。
　2.經查：
　⑴戊○○以甲○○之代理人名義填載土地登記申請書，於109年10月
    27日向三民地政事務所，申請將甲○○所有系爭不動產設定普
    通抵押權予被告，於109年10月28日完成設定登記。而系爭
    抵押權登記內容為：「1.擔保債權總金額1,000萬元；2.擔
    保債權種類及範圍：擔保債務人即甲○○對抵押權人即被告於
    109年10月27日所發生之借款債務；3.清償日期：109年12月
    26日；4.利息：依年利率36％計算；5.遲延利息：按每萬元
    每日30元整計算至清償日止；6.違約金：逾清償期按本金依
    年利率20％計算」等語，為兩造所不爭執，並有系爭不動產
    之登記謄本及設定登記申請書可稽（見審重訴卷第55-83頁
    、本院卷第183-189頁）。依前揭說明，抵押權人僅能依設
    定登記之內容行使權利，抵押權擔保債權種類及範圍皆以設
    定登記之內容為準。故依系爭抵押權登記內容所載，系爭抵
    押權擔保之債權應係被告與甲○○於109年10月27日發生之借
    款債務，且該筆借款債務約定之清償日期為109年12月26日
    ，另有上開利息、遲延利息及違約金之約定。
　⑵原告否認甲○○與被告於109年10月27日成立上開借款契約，且
    甲○○於109年10月8日已入住高雄市私立新禾康養護之家，同
    年月24日再轉至高雄市私立冠仁老人長期照顧中心接受照護
    ，同年月27日呈現昏迷狀態等情，為兩造所不爭執（見不爭
    執事項㈣），故甲○○顯無於109年10月27日向被告借款並達成
    上開約定之可能。
　⑶被告則辯稱：被告於109年8月11日交付借款予甲○○後，因評
    估甲○○累積借款金額達1,000萬元，加計約定之月息百分之
    三利息，已接近系爭不動產市價，為保證系爭借款債權可受
    償，雙方即進行結算確認甲○○共向被告借款1,000萬元，甲○○因此簽立系爭契約書作為借款之證明，並約定應於109年10
    月31日前清償借款，遲延利息按每萬元每日30元計算，違約
    金則按本金依年利率20％計算，且因當時甲○○正委託仲介公
    司出售系爭不動產，為保障被告之權益，甲○○須提供印鑑章
    、印鑑證明及委託書予被告，倘原告無法於清償日前出售糸
    爭不動產以清償債務，甲○○同意被告得於系爭不動產設定抵
    押權以擔保雙方之系爭借款，但約定之清償日屆至前，被告
    無法聯繫上甲○○，被告遂於109年10月27日辦理系爭抵押權
    設定登記，以擔保系爭借款債權等語（見本院卷第110頁）
    。亦即，被告主張設定系爭抵押權之目的係為擔保於109年8
    月11日以前即發生之系爭借款，足見被告與甲○○未於109年1
    0月27日另達成借款合意以產生如系爭抵押權登記內容之消
    費借貸契約。
　⑷基此，甲○○與被告間既未於109年10月27日達成系爭抵押權登
    記內容之借款合意，縱使被告與甲○○間存在系爭借款契約，
    依前揭說明，被告對甲○○之系爭借款契約所生債權並非系爭
    抵押權擔保之債權，縱使該債權仍存在，系爭抵押權仍無從
    附隨之，故被告辯稱系爭抵押權因所擔保之系爭借款債未清
    償而存續，即無理由。是故，原告請求確認系爭抵押權暨所
    擔保之債權不存在，即有理由。
　㈢原告請求塗銷系爭抵押權登記，有無理由？　
　1.按所有人對於妨害其所有權者，得請求除去之。民法第767
    條第1項中段定有明文。又抵押權之成立以擔保債權之存在
    為前提，擔保債權若不存在，抵押權亦不成立，倘依登記上
    之記載，擔保債權無從特定，即違反成立上之從屬性，縱有
    抵押權之登記，該抵押權亦不成立，抵押人自得本於所有權
    妨害除去請求權請求塗銷該抵押權登記。
　2.而查，系爭抵押權登記擔保之債權係甲○○與被告間於109年1
    0月27日成立如系爭抵押權登記內容之消費借貸契約，然甲○○與被告於109年10月27日成立之金錢消費契約不存在，業經
    本院認定如前。系爭抵押權擔保之債權既不存在，系爭抵押
    權即因違反成立上之從屬性而不成立。但原告提起本件訴訟
    時，系爭抵押權登記仍存在，系爭抵押權登記應已妨害原告
    所有權之行使，故原告依民法第767條第1項中段規定，請求
    被告塗銷系爭抵押權登記，為有理由。
　㈣系爭執行事件之強制執行程序應否撤銷？　
　1.按執行名義無確定判決同一之效力者，於執行名義成立前，
    如有債權不成立或消滅或妨礙債權人請求之事由發生，債務
    人亦得於強制執行程序終結前提起異議之訴。強制執行法第
    14條第2項定有明文。又按強制執行法第14條第2項規定之債
    務人異議之訴，為形成之訴，係以無確定判決同一效力之執
    行名義，其成立前或成立後，有債權不成立或消滅或妨礙債
    權人請求之事由發生時，債務人得請求法院以形成判決宣示
    不許就該執行名義為全部或一部之強制執行，或撤銷該執行
    名義全部或一部之強制執行程序（最高法院105年台上字第 
    275號判決意旨參照）。
　2.查被告以甲○○逾期未清償債務為由，向本院聲請准許拍賣抵
    押物，經本院於110年1月26日以系爭拍賣裁定准許並確定在
    案。被告嗣持系爭本票裁定及系爭拍賣裁定為證明文件，於
    110年2月1日聲請拍賣系爭不動產，經本院以系爭執行事件
    受理後，甲○○雖聲請停止執行獲准，但未供擔保，系爭執行
    事件現尚未停止執行等節，為兩造所不爭執（見不爭執事項
    ㈢）。因被告據以聲請執行之執行名義即系爭拍賣裁定乃非
    訟裁定，屬無確定判決同一效力之執行名義，而系爭抵押權
    因所擔保之債權不存在而未成立，業如前述，是原告依強制
    執行法第14條第2項之規定，請求本院以判決撤銷系爭執行
    事件之執行程序，即屬有據，應予准許。
六、綜上所述，原告依民事訴訟法第247條第1項前段、民法第76
    7條第1項中段及強制執行法第14條第2項之規定，請求：㈠確
    認系爭本票裁定命甲○○按系爭本票所載給付被告1,000萬元
    ，及自109年11月1日起至清償日止按年息6％計算之利息之本
    票債權不存在；㈡確認系爭抵押權及所擔保之債權均不存在
    ；㈢被告應將系爭抵押權登記予以塗銷；㈣系爭執行事件之執
    行程序應予撤銷，均有理由，應予准許。
七、本件事證已臻明確，兩造其餘主張及舉證，核與本件判決結果無影響，爰不再予逐一論駁，併此敘明。
八、據上論結，原告之訴為有理由，依民事訴訟法第78條，判決
    如主文。
中　　華　　民　　國　　111 　年　　8 　　月　　31　　日
                  民事第四庭  法　官　徐彩芳
以上正本係照原本作成。
如對本判決上訴，須於判決送達後20日內向本院提出上訴狀。如
委任律師提起上訴者，應一併繳納上訴審裁判費。
中　　華　　民　　國　　111 　年　　8 　　月　　31　　日
                              書記官  吳綵蓁

附表一：       編號 發票人 發票日 票面金額 受款人 票據號碼 到期日 1 甲○○ 109年9月10日 1000萬元  512879 109年10月31日 

附表二：不動產標示
土地：　　　　　　　　　　　　　　　　　　　　　　　　　　　　　　　　　　　　　              編　號 　　　　土　　　　　地　　　　　坐　　　　　落　　　　       地　目 面　　　積  　權利範圍　　　  　　    市  區 段　 小　段 地　　　　號　   平方公尺　     １ 高雄  鼓山　 青海　 　　　　 93   4,845.87　　  10000分之56　   建物︰　　　　　　　　　　　　　　　　　　　　　　　　　　　              編　　號  建　　　號 　　　  基地坐落  　　　　　　　            建築式樣 　主要建築材料及房屋層數 建物面積（平方公尺）     權利範圍 備　　考        樓層面積 合計    附屬建物用途及面積              建物門牌            １ 3045 青海段93地號    鋼筋混凝土造014層樓房 六層：101.39合計：101.39   陽台： 10.85  全部    美術東二路472號6樓            備註：共有部分：青海段00000-000 建號   12,936.48平方公尺       權利範圍：100000分之606(含停車位編號60，權利範圍：100000分之267)              
附表三